【裁判字號】    95,訴,252
【裁判日期】    950630
【裁判案由】    違反槍砲彈藥刀械管制條例
【裁判全文】
臺灣嘉義地方法院刑事判決               95年度訴字第252號
公  訴  人  臺灣嘉義地方法院檢察署檢察官
被      告  甲○○
選任辯護人  蔡碧仲律師
            陳偉展律師
            蘇暉律師
上列被告因違反槍砲彈藥刀械管制條例案件，經檢察官提起公訴
（九十五年度偵字第二二六一號），本院判決如下：
    主  文
甲○○未經許可，寄藏可發射子彈具有殺傷力之改造手槍，處有
期徒刑參年肆月，併科罰金新臺幣貳拾萬元，罰金如易服勞役，
以罰金總額與陸個月之日數比例折算。
扣案之改造手槍肆支（槍枝管制編號：0000000000、
0000000000、0000000000號，各含彈匣壹
個）（槍枝管制編號：0000000000號，不含彈匣）及
土造子彈貳拾參顆均沒收。
    事  實
一、甲○○明知可發射子彈具殺傷力之槍枝及子彈為管制物品，
    未經許可不得寄藏，竟基於為他人寄藏槍枝、子彈之犯意，
    於民國九十四年八月底某日，在高雄市文化中心，受賴昆宏
    （已死亡）委託，未經許可，同時代為保管具殺傷力之仿Ｂ
    ＥＲＥＴＴＡ廠九二ＦＳ型半自動手槍製造之槍枝換裝土造
    金屬槍管而成之改造手槍四枝（槍枝管制編號：00000
    00000、0000000000、000000000
    0號，各含彈匣一個）（槍枝管制編號：00000000
    00號，不含彈匣），及具殺傷力之具直徑約八‧九㎜金屬
    彈頭之土造子彈三十四顆（其中十一顆經採樣鑑驗試射後僅
    餘彈殼十一個），並於收受後將之輪流寄藏在其嘉義市○○
    街六一巷五號及同市○○○路四四五巷一三號住處內。甲○
    ○嗣將上開改造手槍三支（槍枝管制編號00000000
    00、0000000000、0000000000號，
    各含彈匣一個）及土造子彈五顆取出，改藏放於車牌號碼Ｒ
    Ｏ—六六九八號自用小客車內，自嘉義市○○街六一巷五號
    駕車欲前往同市○○○路四四五巷一三號，於九十五年三月
    十七日凌晨一時十五分許，途經嘉義市○○路五○五號前，
    為警查獲，並扣得上開槍彈。甲○○復帶警前往嘉義市○○
    ○路四四五巷一三號，另起出改造手槍一支（槍枝管制編號
    000000000號）及土造子彈二十九顆，始悉上情。
二、案經嘉義市警察局第二分局報告臺灣嘉義地方法院檢察署檢
    察官偵查起訴。
    理  由
一、按被告以外之人於審判外之陳述，經當事人於審判程序同意
    作為證據，法院審酌該言詞陳述或書面陳述作成時之情況，
    認為適當者，亦得為證據。當事人、代理人或辯護人於法院
    調查證據時，知有第一百五十九條第一項不得為證據之情形
    ，而未於言詞辯論終結前聲明異議，視為有前項之同意，刑
    事訴訟法第一百五十九條之五定有明文。查本件認定事實所
    引用之供述證據，經本院於審理時提示被告甲○○及其辯護
    人均表示無意見，迄於言詞辯論終結前亦未聲明異議，可認
    為同意作為證據，本院審酌該供述證據之取得過程並無瑕疵
    ，與本案待證事實間復具有相當之關聯性，以之為本案證據
    尚無不當，自得採為證據，先予明。
二、上開事實，業據被告甲○○於警詢（見警卷第五至十二頁）
    、偵查（見偵查卷第八、九頁）及本院（見本院卷第一二至
    一八、八三至八七頁）坦承不諱，並有改造手槍四枝及土造
    子彈三十四顆扣案可資佐證，而上開槍彈經內政部警政署刑
    事警察局以性能檢驗法及試射法鑑驗結果：(一)就扣案改造手
    槍部分：認該槍枝四枝（槍枝管制編號：00000000
    00、0000000000、0000000000、0
    000000000號）均係由仿ＢＥＲＥＴＴＡ廠九二Ｆ
    Ｓ型半自動手槍製造之槍枝換裝土造金屬槍管而成之改造手
    槍，機械型能良好，可擊發適用子彈，認均具殺傷力；(二)就
    扣案子彈三十四顆部分：均係具直徑約八‧九㎜金屬彈頭之
    土造子彈，採樣十一顆試射，可擊發，認具殺傷力，有該局
    九十五年三月十七日刑鑑字第○九五○○三九一一九號鑑驗
    通知書附卷足稽。至未經取樣試射之其餘土造子彈，既經鑑
    定均係具直徑約八‧九㎜金屬彈頭之土造子彈，又經本院當
    庭勘驗結果：均係土造金屬彈頭及彈殼，結構完整，有勘驗
    筆錄在卷足參（見本院卷第八二頁），被告及其辯護人對勘
    驗結果並意見，並對均具殺傷力一情，亦不爭執（見本院卷
    第八二頁），本院綜合鑑定及勘驗結果，參酌扣案未試射及
    經試射具殺傷力之土造子彈均屬同批且結構相同等情事，當
    亦與經鑑定試射能擊發之子彈同具殺傷力，是扣案土造子彈
    均具殺傷力一節，洵堪認定。綜上事證，堪認被告上開自白
    與事實相符，應屬可信。本案事證明確，被告犯行堪以認定
    ，應依法論科。
三、按寄藏與持有，均係將物置於自己實力支配之下，僅寄藏必
    先有他人之持有行為，而後始為之受寄代藏而已，故寄藏之
    受人委託代為保管，其保管之本身，亦屬持有，不過，此之
    持有係受寄之當然結果。槍砲彈藥刀械管制條例既將持有與
    寄藏為分別之處罰規定，則單純之持有，固不包括寄藏，但
    寄藏之受人委託代為保管，其保管之本身所為之持有，既係
    寄藏之當然結果，法律上自宜僅就寄藏行為包括之評價，不
    宜另就持有予以論罪（最高法院七十四年臺上字第三四○○
    號判例參照）。核被告所為，係犯槍砲彈藥刀械管制條例第
    八條第四項未經許可寄藏其他可發射子彈具有殺傷力之改造
    手槍罪及同條例第十二條第四項之未經許可寄藏子彈罪。其
    為寄藏而持有上開具有殺傷力之槍枝及子彈之低度行為，應
    為寄藏之高度行為所吸收，不另論罪。被告以一行為同時觸
    犯上開二罪名，為想像競合犯，應從一重之未經許可寄藏可
    發射子彈具有殺傷力之改造手槍罪處斷。
四、被告辯護人辯護意旨雖稱：被告因一時失慮，為人保管槍彈
    ，致觸犯本件犯行，並無以槍彈從事其他不法行為之動機，
    其持有槍彈之時間不長，在持有上開槍彈期間，未持以犯罪
    ，犯後又已坦承犯行，最初為警查獲後，復帶同警方前往他
    處起出其餘槍彈，足見其犯後態度良好，且被告並無前科，
    有正當工作，尚有二名稚兒需其撫育，如身繫囹圄，家庭將
    面臨破碎，妻兒生計亦無以為繼，被告父親自被告涉案後，
    日夜擔心，致罹憂鬱症，請依刑法第五十九條酌減其刑，併
    諭知緩刑宣告等語。惟按刑法第五十七條所列各款，為量刑
    時應行注意之事項，並非同法第五十九條酌減其刑之根據，
    刑法第五十九條之酌量減輕其刑，必須犯罪另有特殊之原因
    與環境等等，在客觀上足以引起一般同情，認為即予宣告法
    定低度刑期尤嫌過重者，始有其適用（最高法院四十五年臺
    上字第一一六五號判例參照），則單純犯罪情節輕微、犯人
    之品行、素行、犯罪後態度等情狀，僅可為法定刑內從輕科
    刑之標準，非可執為酌減其刑之理由。有鑑於國內槍枝氾濫
    ，持槍犯罪之重大案件頻傳，嚴重危害社會安寧秩序，被告
    未經許可持有改造手槍及子彈乙節，就犯罪當時並無特殊之
    原因與環境，在客觀上足以引起一般同情，而顯然可憫，至
    於被告無前科，有正當職業，子女年幼，家人賴其照顧等情
    狀，僅可為法定刑內審酌量刑之標準，並非客觀上顯可憫恕
    ，自不能據為酌量減輕其刑之理由，本院認為被告並無刑法
    第五十九條所規定之情狀，不予酌減，亦無從為緩刑之諭知
    。爰審酌被告係五專畢業之智識程度，持有具殺傷力之槍彈
    對人身安全及社會治安所可能造成之危害，兼衡其持有手槍
    及子彈之數量，惟無證據證明有持槍彈犯罪之情形，犯後坦
    認犯行，尚具悔意等一切情狀，量處如主文所示之刑，並諭
    知罰金易服勞役之折算標準，以資懲儆。扣案具有殺傷力之
    改造手槍四枝（槍枝管制編號：0000000000、0
    000000000、0000000000號，各含彈匣
    一個）（槍枝管制編號：0000000000號，不含彈
    匣）及驗餘具殺傷力之土造子彈二十三顆，均屬違禁物，不
    問屬於犯人與否，均應依刑法第三十八條第一項第一款之規
    定宣告沒收。至其餘十一顆土造子彈，經鑑驗試射後均僅餘
    彈殼，已不具殺傷力，而非違禁物，均不予以宣告沒收。
據上論斷，應依刑事訴訟法第二百九十九條第一項前段，槍砲彈
藥刀械管制條例第八條第四項、第十二條第四項，刑法第十一條
前段、第五十五條、第四十二條第三項、第三十八條第一項第一
款，罰金罰鍰提高標準條例第二條，現行法規所定貨幣單位折算
新臺幣條例第二條，判決如主文。
本案經檢察官吳咨泓到庭執行職務。
中    華    民    國  九十五  年    六    月   三十   日
                  刑事第四庭    審判長法  官  林世芬
                                      法  官  曾宏揚
                                      法  官  鄭雅文
以上正本證明與原本無異。
如不服本判決，應於判決送達後十日內，向本院提出上訴狀。
中    華    民    國  九十五  年    六    月   三十   日
                                      書記官  鄭翔元
附錄論罪科刑法條：
槍砲彈藥刀械管制條例第八條第四項
未經許可，持有、寄藏或意圖販賣而陳列第 1 項所列槍枝者，處
 3年以上10年以下有期徒刑，併科新臺幣700萬元以下罰金。
槍砲彈藥刀械管制條例第十二條第四項
未經許可，持有、寄藏或意圖販賣而陳列子彈者，處 5 年以下有
期徒刑，併科新台幣 300 萬元以下罰金。


司法院資訊處製作；財團法人民間司法改革基金會備份。
